臺北高等行政法院裁定
                                       100年度聲字第37號
聲  請  人　陳南谷
相  對  人　行政院衛生署
代　表　人　邱文達（署長）住同上
上列聲請人因與相對人行政院衛生署間醫師法事件，聲請保全證
據，本院裁定如下：
　　主  文
聲請駁回。
聲請訴訟費用由聲請人負擔。
　　理  由
一、按「證據有滅失或礙難使用之虞，或經他造同意者，得向法
    院聲請保全；就確定事、物之現狀有法律上利益並有必要時
    ，亦得聲請為鑑定、勘驗或保全書證。」、「保全證據之聲
    請，應表明下列各款事項……三、依該證據應證之事實。四
    、應保全證據之理由（第1 項）。前項第1 款及第4 款之理
    由，應釋明之（第2 項）。」、「釋明事實上之主張者，得
    用可使法院信其主張為真實之一切證據。但依證據之性質不
    能即時調查者，不在此限。」分別為行政訴訟法第176 條準
    用民事訴訟法第368 條第1 項、第370 條第1 項第3 款、第
    4 款、第2 項、第284 條所規定。所謂保全證據應證之事實
    ，係指所保全之證據在行政訴訟中究係證明如何之待證事實
    ；所謂應保全證據之理由，係指須表明證據有滅失或礙難使
    用之虞，或經他造同意之事實；所謂釋明，係指可使法院信
    其主張為真實之得以即時為調查之證據。
二、本件聲請意旨略謂：(一)本院95年度訴字第2610號判決第5 頁
    、第27頁聲請人聲請調查及庭呈證物，胡法官隱匿未依法記
    載(一)96年3 月21日準備程序庭調查證據筆錄第7 頁第9 行。
    (二)為保全調查局資訊室91年11月28日發文警政署資訊室91年
    12月10日警署資字第0910201837號公文(三)外交部在95年度訴
    字第2610號案件提出皮竹影偽造之入出境證明(四)因本院95年
    訴字第1473號審判期日筆錄登載不實，爰聲請保全及鑑定前
    開案件錄音帶及筆錄真偽。(五)本院95年訴字第1473號案件相
    對人提供皮竹影自行偽造入出境證明，並非權責單位警政署
    入出境管理局所提供。爰聲請將假私文書扣押查明真偽(六)法
    官評議簿云云。
三、經查，聲請狀並未表明其所請求保全之證據有何滅失或礙難
    使用之虞或經他造同意保全之事實，亦未提出可使法院信其
    主張為真實之得以即時為調查之證據，揆諸前揭規定及說明
    ，其聲請自非所許。次查，(一)聲請人聲請鑑定本院95年訴字
    第1473號案件錄音帶及筆錄真偽部分，該95年度訴字第1473
    號卷宗，客觀上並無滅失或礙難使用之虞，聲請人前亦曾向
    本院聲請並取得錄音光碟，尚難認有聲請保全證據之必要性
    。(二)本院95年度訴字第2610號判決及筆錄，客觀上並無滅失
    或礙難使用之虞(三)聲請人所指皮竹影自行偽造入出境證明，
    如於本院95年度訴字第2610號及95年度訴字第1473號審理中
    所提出，則該案卷證於客觀上即無滅失或礙難使用之虞，故
    聲請人聲請保全，難認確有必要。從而，本件證據保全之聲
    請，核與首揭保全證據之要件未合，自難准許，應予駁回。
四、依行政訴訟法第104 條、民事訴訟法第95條、第78條，裁定
    如主文。
中　　華　　民　　國　  100 　年     7　  月     7    日
                      臺北高等行政法院第七庭
                                審判長法  官  李玉卿
                                      法  官  陳心弘
                                      法  官　林惠瑜
上為正本係照原本作成。
如不服本裁定，應於送達後10日內向本院提出抗告狀（須按他造
人數附繕本）。
中　　華　　民　　國　  100　　年　  7    月　   7    日
                                      書記官  劉道文